臺灣臺南地方法院民事裁定
111年度家護聲字第49號
聲  請  人  賴○林  

相  對  人  張○坤  
上列當事人間聲請延長通常保護令事件，本院裁定如下：
    主    文
本院110年度家護字第860號民事通常保護令，其有效期間延長至
民國112年9月12日。
上開民事通常保護令主文內容應變更增加：「相對人不得對於聲
請人實施身體上不法侵害之行為；相對人不得對於聲請人為騷擾
、接觸、通話、通信之行為；相對人應遠離聲請人之住所（地址
：臺南市○○區○○街00巷00弄0號0之0）至少100公尺。」。
聲請程序費用由相對人負擔。
    理    由
一、聲請意旨略以：聲請人乙○○與相對人甲○○為前同居男女朋友
    ，具有家庭暴力防治法所定之家庭成員關係。聲請人前因遭
    相對人實施家庭暴力，聲請人前因遭相對人實施家庭暴力，
    經本院於民國110 年9 月13日核發110年度家護字第860號民
    事通常保護令（下稱系爭保護令），命相對人不得對聲請人
    實施身體上不法侵害行為，保護令之有效期間為1年。詎相
    對人於上開通常保護令有效期間內之111年8月3日凌晨1、2
    時許前至聲請人住處拿磚塊砸牆壁，並以臉書聯絡持續騷擾
    聲請人，是聲請人確有繼續遭受相對人實施不法侵害行為之
    危險，爰依家庭暴力防治法第15條第2 項規定，聲請變更增
    加相對人應不得對於聲請人實施身體上不法侵害之行為；相
    對人不得對於聲請人為騷擾、接觸、通話、通信之行為；相
    對人應遠離聲請人之住所（地址：臺南市○○區○○街00巷00弄
    0號0之0）至少100公尺之內容，並將保護令有效期間延長2 
    年等語。
二、按「通常保護令之有效期間為2 年以下，自核發時起生效。
    」、「通常保護令失效前，法院得依當事人或被害人之聲請
    撤銷、變更或延長之。延長保護令之聲請，每次延長期間為
    2 年以下。」，家庭暴力防治法第15條第1 、2 項分別定有
    明文。而保護令有效期間之延長或變更增加，亦須以受害人
    及其家庭成員是否仍遭受家庭暴力之危險衡之，其考量因素
    包括加害人於保護令有效期間內實施家庭暴力之次數、手段
    、及加害人是否未依保護令內容為一定之給付等。
三、經查：
    ㈠聲請人前受相對人實施家庭暴力行為，經本院於110 年9月
      13日核發系爭通常保護令，其有效期間為1 年，亦即至11
      1 年9 月12日止等情，業據本院調取系爭通常保護令事件
      卷宗核閱屬實，此部分已堪認定。
    ㈡聲請人前揭主張，業據其到庭指述綦詳，並提出成人保護
      案件通報表、臉書訊息截圖等件(見本院卷第17-61頁)為
      憑，已堪認聲請人之主張為真實。另經本院當庭勘驗聲請
      人所提出光碟。勘驗結果：「一、光碟檔案名稱『0000000
       相對人至案家翻拍之監視器畫面』；『0000000相對人將磚
      頭砸進案家-1』；『0000000相對人將磚頭砸進案家-2』。二
      、勘驗內容如下：㈠監視器畫面為聲請人住家大樓，相對
      人從外面進入。㈡聲請人住處大樓牆旁有一塊磚頭。㈢聲請
      人住處大樓牆旁有一塊磚頭。」等情，有本院勘驗筆錄在
      卷（見本院卷第80頁）可佐。再本院審酌相對人提出以「
      張坤」、「張予馨」帳號撥打聲請人手機高達數十次之紀
      錄等情，依社會通念顯足以使人因而心生畏懼、痛苦及干
      擾，而相對人則經合法通知，無正當理由不到場陳述意見
      ，復未提出書狀答辯以供本院審酌。綜合上開事證，堪認
      聲請人主張相對人於前揭通常保護令有效期間尚有對其實
      施家庭暴力行為一節為真實。
    ㈢本院審酌上情，認相對人經本院核發系爭通常保護令後，
      竟不知警惕，無視於該保護令之核發，仍於系爭通常保護
      令有效期間內仍有對聲請人侵擾之行為，致聲請人不堪其
      擾，對於其生活與安全造成干擾，為求周延保護聲請人之
      人身安全及居住與工作上安寧，實有增加相對人應不得對
      於聲請人實施身體上不法侵害之行為；相對人不得對於聲
      請人為騷擾、接觸、通話、通信之行為；相對人應遠離聲
      請人之住所之必要，且有延長保護令之必要。準此，本院
      認聲請人請求變更及延長系爭通常保護令，依法均無不合
      ，應予准許，爰裁定如主文所示。
四、依家庭暴力防治法第20條第1 項，家事事件法第97條，非訟
    事件法第21條第2 項，民事訴訟法第78條，裁定如主文。
中　　華　　民　　國　　111 　年　　9 　　月　　19　　日
                  家事法庭  法  官  陳文欽
以上正本係照原本做成。
如對本裁定抗告，須於裁定送達後10日內向本院提出抗告狀。
中　　華　　民　　國　　111 　年　　9 　　月　　19　　日
                            書記官  易佩雯